臺灣苗栗地方法院民事裁定　　　　　　　　　　　　　九十三年度家聲字第三一號
　　聲　請　人　甲○○
　　相　對　人　乙○○　　最後.
　　　　　　　　丙○○　　最後.
右聲請人聲請選任失蹤人乙○○、丙○○財產管理人事件，本院裁定如左：
    主      文
選任賴金鳳（民國十四年二月二十八日生，
號）擔任失蹤人乙○○、丙○○之財產管理人。
聲請費用由聲請人負擔。
    理      由
一、本件聲請意旨略以：聲請人與債務人賴阿昭共有坐落於苗栗縣頭份鎮○○段忠孝
    小段三四六地號之土地，賴阿昭於民國（下同）四年六月九日死亡，其子女亦均
    已死亡，相對人乙○○（日據時代大正七年七月三十一日生，最後
    州竹南郡頭分庄蟠桃九十二番地）、丙○○（日據時代昭和五年十二月十七日生
    ，最後
    法為賴阿昭之第一順位繼承人，惟查無相對人目前所在及生死情形，為辦理上開
    共有土地之相關事宜，有辦理賴阿昭持分部分繼承移轉登記之必要，茲因相對人
    之雙親已死亡，最後
    依非訟事件法第四十九條第二項規定，請求指定曾與相對人乙○○、丙○○同居
    之兄弟賴金鳳為財產管理人等語；並提出
    、花蓮縣瑞穗鄉戶政事務所九十一年十一月六日花縣瑞戶字第○九一○○○○○
    ○一二九六及九十一年六月五日花縣瑞戶字第○九一○○○○六一八○號函、花
    蓮縣富里鄉戶政事務所九十三年七月二十八日富鄉戶字第○九三○○○一一七八
    號函等件為證。
二、按關於失蹤人失蹤後，未受死亡宣告前，其財產之管理，依非訟事件法之規定，
    民法第十條定有明文。次按失蹤人未置財產管理人者，其財產管理人依左列順序
    定之：(1)配偶、(2)父母、(3)與失蹤人同居之祖父母、(4)家長；不能依前項規定定
    財產管理人時，法院依利害關係人之聲請，得就其財產之管理，以裁定命為必要
    之處分，或為選任財產管理人，非訟事件法第四十九條第一、二項亦有明文。
三、經查，聲請人所陳述上開事實，業據其提出土地登記謄本、繼承系統表、
    本等件為證，足認其因辦理共有土地之相關事宜，有辦理賴阿昭持分部分繼承移
    轉登記之必要，確為利害關係人。聲請人主張相對人乙○○、丙○○於日據時代
    均曾寄留於花蓮港廳玉里郡富里庄竹田七十四番地之六，然經向花蓮縣瑞穗鄉、
    富里鄉戶政事務所查詢，均查無相對人之
    據其提出
    0000000000000及九十一年六月五日花縣瑞戶字第○九一○○○○
    六一八○號函、花蓮縣富里鄉戶政事務所九十三年七月二十八日富鄉戶字第○九
    三○○○一一七八號函等件為證，堪信為真實。復經證人即相對人乙○○、丙○
    ○之姪女賴玉寶（賴金鳳之女兒）於九十三年十月五日到庭證稱：賴金鳳人在大
    陸而無法到庭，聽聞乙○○已去世，丙○○則聽聞居住在花蓮，惟均已失去聯繫
    ，無法確知渠等目前住所及生死情形，因兄弟姊妹間僅知賴金鳳一人，同意選任
    賴金鳳為乙○○、賴秋鳳之財產管理人等語，可資審酌。
四、綜核前開資料，堪信相對人乙○○、丙○○二人確實無法聯繫，聲請人基於利害
    關係人之身分，自得聲請指定相對人之財產管理人，經查相對人之父母、祖父母
    及最後
    金鳳復有擔任財產管理人之意願，爰依首開法條規定，選任賴金鳳為相對人乙○
    ○、丙○○之財產管理人。
五、依非訟事件法第八條第一項前段，裁定如主文。
中　　　華　　　民　　　國　　九十三　　年　　十一　　月　   二十六　 　日
                                                 家事庭法官　　李麗萍
右為正本係照原本作成。
如對本裁定抗告須於裁定送達後十日內向本院提出抗告狀。
中　　　華　　　民　　　國　　九十三　　年　　 十二 　　月　　　一　　　日
                                                 法院書記官　　蕭雅馨
